【裁判字號】    95,訴,882
【裁判日期】    950630
【裁判案由】    偽造文書等
【裁判全文】
臺灣臺北地方法院刑事判決               95年度訴字第882號
公  訴  人  臺灣臺北地方法院檢察署檢察官
被      告  甲○○
上列被告因偽造文書等案件，經檢察官提起公訴（95年度偵緝字
第1227號），本院受理後被告為有罪之陳述，經合議庭裁定改行
簡式審判程序，判決如下：
    主  文
甲○○共同行使偽造私文書，足以生損害於他人，處有期徒刑伍
月，如易科罰金以參佰元折算壹日。
彰化銀行業務往來申請書、印鑑卡暨顧客資料卡上偽造之「邱紹
仁」署押壹枚、印文貳枚，印章壹顆及偽造之邱紹仁身分證壹張
，均沒收之。
    事  實
一、甲○○因積欠地下錢莊債務，竟與真實姓名年籍不詳、已成
    年之地下錢莊成員，共同基於行使偽造特種文書、行使偽造
    私文書之犯意聯絡，於民國92年10月28日左右，先由甲○○
    交付其照片予該不詳姓名成員，俾供其偽造貼有甲○○本人
    照片之「邱紹仁」名義身分證；嗣於同年11月6 日，由甲○
    ○持前開偽造之邱紹仁身分證及由上述不詳姓名成員委由不
    知情之第三人所偽刻之「邱紹仁」印章1 枚，至臺北市○○
    ○路○ 段88號彰化商業銀行（下稱：彰化銀行）天母分行，
    佯以「邱紹仁」名義，在彰化銀行「業務往來申請書、印鑑
    卡暨顧客資料卡」上存戶親簽欄及立約印鑑欄、印鑑式樣(一)
    欄接續偽造「邱紹仁」署押1 枚、印文2 枚後，持交彰化銀
    行天母分行人員行使之，而申請開立0000-00-00000-0-00號
    存摺存款帳戶，足以生損害於邱紹仁及彰化銀行對存款開戶
    管理帳務之正確性。嗣經臺灣高雄地方法院檢察署偵查詐欺
    案件時，查悉上情。
二、案經臺灣高雄地方法院檢察署檢察官自動檢舉後呈請臺灣高
    等法院檢察署移轉臺灣臺北地方法院檢察署檢察官偵查起訴
    ，甲○○為有罪之陳述，經本院合議庭裁定以簡式審判程序
    審理。
    理  由
一、上揭犯罪事實，業據被告甲○○於偵查及本院審理時均坦承
    不諱，且其申請開立上開帳戶時所留存之指紋，經比對與其
    在臺北縣政府警察局永和分局所捺之指紋卡片相符，有比對
    資料附在臺灣高雄地方法院檢察署92年發查字第6235號卷第
    69、70頁可稽，此外，並有彰化銀行天母分行92年12月18日
    彰天母字第2480號函所附「業務往來申請書、印鑑卡暨顧客
    資料卡」、存摺存款帳戶資料查詢明細表、及被告申請開立
    上述帳戶時之錄影翻拍照片附在同卷第33至36頁、第66至68
    頁可資佐證，其犯行明確，堪予認定，應依法論科。
二、核被告所為，係犯刑法第二百十六條、第二百十條行使偽造
    特種文書罪，及第二百十六條、第二百十條行使偽造私文書
    罪。其偽造特種文書之低度行為應為行使偽造特種文書之高
    度行為所吸收，偽造私文書之低度行為亦為行使之高度行為
    所吸收，其於彰化銀行業務往來申請書、印鑑卡暨顧客資料
    卡上偽造「邱紹仁」署押、印文，乃偽造私文書之部分行為
    ，均不另論擬。又被告與真實姓名年籍不詳之成年男子間，
    有犯意聯絡及行為分擔，為共同正犯；至所犯行使偽造特種
    文書罪及行使偽造私文書罪間，有方法結果之牽連關係，應
    從一重之行使偽造私文書罪論。公訴人起訴書犯罪事實欄業
    詳述被告等偽造「邱紹仁」身分證，並持以行使等犯行，是
    雖於論罪法條未敘及被告涉犯行使偽造特種文書罪，顯係漏
    引，且核該罪與業經起訴部分有牽連犯之裁判上一罪關係，
    為起訴效力所及，本院自應予補充及一併審酌，附此敘明。
    爰審酌被告犯罪之手法，足以影響經濟秩序及邱紹仁之權益
    ，惟其犯後尚能坦承犯行、且表悔悟等一切情狀，量處如主
    文所示之刑，並諭知易科罰金之折算標準。
三、被告偽造在彰化銀行「業務往來申請書、印鑑卡暨顧客資料
    卡」上存戶親簽欄及立約印鑑欄、印鑑式樣(一)欄接續偽造「
    邱紹仁」署押1 枚、印文2 枚，依刑法第二百十九條宣告沒
    收；偽造之邱紹仁身分證1 張及偽刻之邱紹仁印章1 顆，雖
    均未經扣案，惟並無證據證明業已滅失，且為被告共同所有
    供犯罪所用之物，依刑法第三十八條第一項第二款規定併予
    沒收。
據上論斷，應依刑事訴訟法第二百七十三條之一第一項、第二百
九十九條第一項前段，刑法第二十八條、第二百十六條、第二百
十二條、第二百十條、第五十五條、第二百十九條、第三十八條
第一項第二款，罰金罰鍰提高標準條例第一條前段、第二條，判
決如主文。
本案經檢察官陳淑雲到庭執行職務。
中    華    民    國    95    年    6     月    30    日
                          刑事第三庭
                                法  官  王幸華
以上正本證明與原本無異
如不服本判決應於送達後10日內向本院提出上訴狀
                                書記官  陳泰寧
中    華    民    國    95    年    7     月    3     日
附論罪科刑依據法條：
中華民國刑法第216條
（行使偽造變造或登載不實之文書罪）
行使第 210 條至第 215 條之文書者，依偽造、變造文書或登載
不實事項或使登載不實事項之規定處斷。
中華民國刑法第212條
（偽造變造特種文書罪）
偽造、變造護照、旅券、免許證、特許證及關於品行、能力服務
或其他相類之證書、介紹書，足以生損害於公眾或他人者，處1
年以下有期徒刑、拘役或3百元以下罰金。
中華民國刑法第210條
（偽造變造私文書罪）
偽造、變造私文書，足以生損害於公眾或他人者，處 5 年以下有
期徒刑。
中華民國刑法第219條
（沒收之特例）
偽造之印章、印文或署押，不問屬於犯人與否，沒收之。


司法院資訊處製作；財團法人民間司法改革基金會備份。
